【裁判字號】    90,訴緝,203
【裁判日期】    900521
【裁判案由】    恐嚇取財
【裁判全文】
臺灣臺中地方法院刑事判決                          九十年度訴緝字第二三號
    公  訴  人  臺灣台中地方法院檢察署檢察官
    被      告  丁○○
    選任辯護人  鞠金蕾
右列被告因恐嚇取財等案件，經檢察官提起公訴（八十六年度偵字第三二六一、四四
八九、五五四六、五六八三號），本院判決如左：
    主  文
丁○○共同偽造公印文，處有期徒刑捌月，偽造「內政部印」之公印文壹枚及扣案偽
造身分證上高銘烺之照片壹張均沒收；又參與犯罪組織，處有期徒刑參年貳月，並應
於刑之執行完畢或赦免後，令入勞動場所，強制工作參年，扣案之制式霰彈槍（槍枝
管制編號0000000000號）壹支沒收。應執行有期徒刑年陸月，於刑之執
行完畢或赦免後，令入勞動場所，強制工作年，偽造「內政部印」之公印文壹枚、
扣案偽造身分證上高銘烺之照片壹張及制式霰彈槍（槍枝管制編號00000000
00號）壹支均沒收。
    事  實
一、丁○○與高銘烺（同案被告，經檢察官移轉臺灣台東地方法院檢察署偵查，已由
    臺灣高等法院花蓮分院判處罪刑定讞）同為犯罪組織「天道盟太陽會」之成員。
    該會具有內部管理結構，並以圍標工程牟利、恐嚇取財等犯罪行為為宗旨，係具
    有集團性及暴力性之犯罪組織。由施春成、余火龍分別擔任會長、組長（均由臺
    灣臺中地方法院檢察署檢察官通緝中），並有余健喜、高世傑、歐育誠、何碧松
    、黃燈男（均另案起訴）等三人以上之組織成員，施春成於八十三年四、五月間
    ，意圖牟取鉅額之不法暴利，擬介入圍標交通部電信總局中區電信管理局電信線
    路工程以收取保護費，乃指派余火龍赴台中從事圍標電信工程之事宜，余火龍遂
    率其成員高銘烺、余健喜、高世傑、歐育誠、何碧松及黃燈男等人至台中市○○
    ○道盟之名義，先後邀請中部地區以經營電信管路設施工程為業，經原交通部電
    信總局中區電信管理局（現已改制為中華電信股份有限公司台灣中區電信分公司
    ，下稱中區電信管理局）電信管路合格登記之多家廠商共同圍標電信工程。嗣余
    健喜、歐育誠、高世傑等人於民國八十五年十一月間相繼被捕，而會長施春成、
    組長余火龍等人相繼逃亡後，即由丁○○指示高銘烺、黃燈男取代余火龍、余健
    喜之職務，召集手下蔡俊華（綽號阿華）、張坤棟（綽號阿堂）、吳狄程（綽號
    小胖）、盧建村（綽號阿村）（除蔡俊華及吳狄程外均已臺灣高等法院台中分院
    判處罪刑定讞）等人，基於共同為自己不法所有概括犯意之聯絡，以暴力、恐嚇
    之手段脅迫前揭廠商必須繼續遵守先前之決議，並向廠商強索工程款百分之三款
    項為工程保護費，若有不從則以暴力手段相向，渠等所為暴行如左：
（一）林榮勝經營之「欣璋公司」於八十五年十一月間，標得鹿港市話機擴充工程，
      工程款為新台幣（下同）四百萬元，高銘烺即向林榮勝恐嚇，表示若不繳交保
      護費將給林榮勝好看，其時天道盟太陽會之成員丁○○於八十五年十二月間在
      台中市將具殺傷力可供軍用之制式霰彈槍一支及子彈交付予高銘烺，以備恐嚇
      取財之用，林榮勝因心生畏懼而於八十六年一月中旬時，交付現金十二萬元予
      高銘烺。「欣璋公司」復於八十六年一月十四日標得台中二線裝移機工程，工
      程款為二千八百六十四萬元；高銘烺藉口「欣璋公司」違反規定截標，要求林
      榮勝繳交工程款總額百分之廿五，即七百餘萬元，林榮勝未予理會，高銘烺乃
      於八十六年二月三日，指揮蔡俊華、張坤棟、吳狄程、盧建村等人會同由北部
      南下之不良份子數人前往台中市○○○街一八三號「欣璋公司」砸店，搗毀該
      公司玻璃、辦公桌椅、電腦設備、電話、燈飾等物品，使該公司損失近三十餘
      萬元之財物（毀損部分未據告訴）；砸店後因該公司仍拒絕付款，高銘烺即於
      八十六年二月四日帶同蔡俊華、張坤棟共同前往「欣璋公司」，高銘烺將上該
      可供軍用之霰彈槍（內含霰彈數發）交付予張坤棟、蔡俊華，二人意圖供自己
      犯罪之用，旋未經許可無故而與高銘烺共同持有之，並由張坤棟朝公司大門射
      擊一槍予以恐嚇。
（二）林增益經營之「華勤公司」於八十六年元月間，標得中區電信管理局台中市黎
      明局市話工程，工程款為三百四十五萬元；高銘烺即向該公司職員恐嚇表示仍
      需依照往例支付天道盟太陽會總工程款百分之三作為保護費，而向「華勤公司
      」勒索，林增益因心生畏懼，遂於八十六年二月初，在台中市○○○○街七十
      九號六樓其妹婿陳亨全所經營之「林乙公司」內（林增益為林乙公司總經理）
      ，將保護費十萬元交付予高銘烺所派遣之手下蔡俊華、張坤棟二人。
（三）廖添富經營之「仟力公司」於八十五年十二月間，標得苗栗縣山腳局電信工程
      ，總工程款為四百一十萬元，高銘烺亦以電話向「仟力公司」恐嚇勒索工程款
      百分之三作為保護費，廖添富因心生畏懼，遂於八十六年元月間，在台中市○
      村○路三○三巷十弄十一號公司內，將保護費十二萬元交付予高銘烺所派遣之
      手下張坤棟及另一不詳之男子。
（四）黃麗玉經營之「奇力公司」於八十五年十二月底，標得東海局擴充市話工程，
      工程款為四百十六萬元，高銘烺即多次率手下張坤棟、吳狄程、蔡俊華、黃燈
      男等人向「奇力公司」恐嚇勒索工程款百分之三作為保護費，因高某言語兇惡
      ，並表示若不繳交便走著瞧，將予縱火等語使黃麗玉心生畏懼，遂於八十六年
      一月上旬，在台中市○○街八十八號一樓公司內，將保護費十二萬元交付予高
      銘烺派遣之手下。「奇力公司」又於八十六年一月廿八日標得南投縣線路遷移
      積點工程，總工程費一億七千零八萬元，高銘烺即派遣手下張坤棟前往恐嚇勒
      索保護費五十餘萬元。又「奇力公司」於八十六年一月卅一日標得八十六年度
      員林裝機積點工程，總工程款一千零九十八萬元，高銘烺及張坤棟二人即前往
      恐嚇勒索保護費四十一萬元。
（五）陳亨全經營之「林乙公司」於八十六年二月廿一日標得中區清水局市話工程，
      工程款為五百九十九萬元，高銘烺即恐嚇陳亨全必需交出工程款百分之三，即
      十八萬元之保護費，又指示蔡俊華、吳狄程、盧建村等人多次赴該公司以「天
      道盟太陽會」之名義向陳亨全恐嚇勒索，陳亨全因心生畏懼，遂同意付錢，高
      銘烺即於八十六年三月四日指示蔡俊華、吳狄程、盧建村，前往台中市○○○
      ○街七十九號六樓該公司收取十八萬元，同日二時許蔡俊華、吳狄程、盧建村
      三人於取款時當場被法務部調查局高雄市調查處人員會同高雄市警察局鹽埕分
      局人員查獲。
二、張坤棟於八十五年十二月三十日深夜，與綽號「阿勇」、「小高」不詳姓名之友
    人前往台中市○○路二三五號「上上ＫＴＶ」唱歌、飲酒作樂，而後即因敬酒問
    題，藉口服務不好即掀桌砸店，並毀損該店大玻璃一面及電視機一台，致令不堪
    使用。其後盧建村、蔡俊華等人於八十六年一月三十一日晚間十時許，共同前往
    台中市○○路一九五號「大功圓ＫＴＶ」唱歌飲酒作樂，行前盧建村先將前揭其
    所改造可發射子彈具殺傷力之改造手槍一支交予蔡俊華藏置於腰際，渠等飲酒至
    八十六年二月一日凌晨二時許，藉口電話簿遺失與保全員甲○○一言不合，與該
    店保全人員發生衝突，蔡俊華即自腰際取出該改造手槍以槍柄往甲○○之右後腦
    予以重擊，盧建村並持木棒共同毆打甲○○，使甲○○受有右側腦部頭皮裂傷三
    公分之傷害。而後盧建村、蔡俊華、張坤棟等人因多次衝突，心生不悅，乃意圖
    恐嚇「上上ＫＴＶ」之工作人員，又意圖打砸「大功圓ＫＴＶ」、恐嚇洩恨，遂
    由盧建村先於八十六年二月十七日凌晨二時許，在台中市第一廣場附近，向丁○
    ○借取中共哈爾濱廠製具有殺傷力可供軍用之制式霰彈槍（槍枝管制編號000
    0000000號）一支及可供軍用之霰彈子彈二顆後，夥同張坤棟、蔡俊華等
    人，先於當日凌晨三時許共同前往「上上ＫＴＶ」，共同持槍恐嚇該店之經理乙
    ○○等工作人員需允許渠等白吃白喝並不得報警，否則將使其公司無法經營，使
    乙○○心生畏懼；事畢蔡俊華、張坤棟、盧建村三人又攔搭孫雲正所駕駛之計程
    車前往「大功圓ＫＴＶ」，三人進入後即共同動手砸店，盧建村將前揭中共製之
    制式霰彈槍攜入店內交由蔡俊華持之砸毀電腦，張坤棟則將電腦踢入櫃檯內。嗣
    經台中市警察局第二分局員警趕赴現場當場查獲，並扣得前揭中共製制式霰彈槍
    一支、霰彈二顆（業於鑑定時試射），再帶同盧建村至台中縣大里市○○路一三
    七巷十九弄巷口起出上開改造手槍一支。
三、高銘烺於八十六年一月間，為逃避司法警察之追緝，乃與丁○○共同基於偽造身
    分證之犯意聯絡，由高銘烺提供相片一張給丁○○代為委託不詳姓名之成年人共
    同偽造身分證，丁○○遂持高銘烺之相片交不詳姓名之成年人，偽造成貼有高銘
    烺照片、姓名為賴宗佑、五十一年三月十九日生、身分證統一編號Ｚ00000
    0000號，其上並蓋有偽造「內政部印」公印文之假身分證一枚，再由丁○○
    轉交予高銘烺收執，高銘烺遂持之租住台中市○○路○段三０九號十一樓之一，
    足生損害於賴宗佑及戶政機關對於戶籍資料管理之正確性。
四、案經被害人甲○○、乙○○、丙○○、張憶蘭告訴及法務部調查局高雄市調查處
    、台中市警察局第二分局、台中縣警察局霧峰分局報告臺灣臺中地方法院檢察署
    檢察官偵查起訴。
    理  由
一、訊據被告丁○○矢口否認涉有上開犯行，辯稱：伊並未加入天道盟太陽會台中分
    會，亦不認識高銘烺、盧建村、黃燈男等人，伊在八十六年一月十六日發生擄人
    勒贖之事後就離開台中，對於事實欄所記載之犯罪事實完全不知情云云，惟查：
    （一）被告涉犯事實欄一犯罪之部分，業據同案被告高銘烺於台中市調查站調查
          中自承：「‧‧‧，八十三、八十四年間，我亦曾受余火龍的指示參加中
          區電信廠商在台中市通豪飯店召開的配標會議，我在場協助監控廠商，八
          十五年間，余健喜、何碧松、歐育誠、高世傑等因涉及中區電信圍標不法
          ，被逮捕移送偵辦，施春成、余火龍則夥同潛逃後，我則受丁○○之指示
          ，繼續從事中區電信工程之圍標及收取圍標保護費。對外我均自稱係天道
          盟太陽會份子。」，復於八十六年度偵字第七五０四號案偵查中自承：「
          ‧‧‧，丁○○拿霰彈槍給我，叫我去「欣璋公司」，因為「欣璋公司」
          違反約定，把工程標走，所以去開一槍警告，由張坤棟開槍」、「（魏爾
          昭將槍交給誰？）交給我，是在八十五年十二月間在台中市」，而同案被
          告張坤棟則自承受高銘烺指示前往「欣璋公司」，持霰彈槍朝該公司大門
          射擊一槍；至「林乙公司」索取十萬元；至「仟力公司」索得十二萬元等
          情；被告蔡俊華亦坦承與被告張坤棟曾與高銘烺同行至「欣璋公司」開槍
          、至「林乙公司」及「奇力公司」各開槍一次；被告盧建村、吳狄程則均
          坦承於八十六年三月四日至「林乙公司」而遭查獲之事實，被告吳狄程另
          供承與黃燈男同行一次（目的地已不復記憶），且均坦承係受高銘烺指示
          收錢。而右揭打砸「欣璋公司」情節，亦據被告張坤棟於警訊時坦承：「
          高銘烺指示我與蔡俊華、吳狄程、盧建村分乘二部機車帶路，指引高銘烺
          由台北調來支援之朋友五人執行砸店報復」等語不諱，核與被害人林榮勝
          （欣璋公司）指述有約十人到場砸店情節大致相符。且被告丁○○等人恐
          嚇取財之事實，並據被害人林榮勝、林增益（華勤公司）、陳亨全（林乙
          公司）、廖添富（仟力公司）黃麗玉（奇力公司）等人於警訊時指證綦詳
          。另林增益、陳亨全於本院審理前開案件時指證被告蔡俊華、盧建村、吳
          狄程為取款之三人，黃麗玉指證被告吳狄程確有向該公司取款（見前案『
          八十六年度訴字第一一四二號，以下簡稱前案』）八十六年八月四日審判
          筆錄）；廖添富於原審法院調查時指認被告張坤棟二次至該公司取款。而
          渠等取款時均告稱商家係「天道阿烺」要伊等取款、「老大」要伊來收錢
          或「天道盟太陽會」等語，其等態度惡劣等情，亦經林增益、陳亨全、廖
          添富、黃麗玉等人指陳無誤（見前案八十六年七月二十九日、三十日、三
          十一日、八月四日筆錄）。而上述之霰彈槍及子彈均係制式槍彈，性能良
          好（於后另述），自可供軍用，併此明。
    （二）天道盟太陽會係由三人以上之成員組成，有內部管理結構，業據證人高世
          傑及歐育誠分別於高銘烺一案調查站及檢察官偵查中證述在卷（其二人均
          係成員見臺灣臺中地檢署八十五年度偵字第二二五九○號偵查卷第六頁反
          面、第十二頁、第十八頁反面、二十頁），並有證人高世傑所書該組織之
          成員表一紙附卷可按（同上卷第十頁），而八十五年十、十一月間施春成
          （會長）、余火龍相繼潛逃，余健喜等人被捕後，被告高銘烺依丁○○之
          指示取代余火龍、余健喜之職務，並以天道盟太陽會名義向廠商索取工程
          保護費復據高銘烺在調查站供述甚明，此外，復據同案被告張坤棟於前案
          警、偵訊及原審法院調查時坦承為天道盟太陽會成員。且其於警訊時亦供
          承其與被告蔡俊華一起加入該會；為高銘烺手下，組員有蔡俊華、吳狄程
          等人（見八十六年三月五日警訊筆錄），並有其自書之「天道盟太陽會台
          中組織表」一件附卷可查（八十六年偵字第五六八三號偵查卷第八頁），
          另蔡俊華於警訊時供稱：「『阿烺』、『阿男』（即高銘烺、黃燈男）目
          前再度召集的太陽會成員包括有綽號『小胖』之吳狄程、『阿堂』之張坤
          棟」等語（見八十六年偵字第五五四六號第六頁八十六年三月四日警訊筆
          錄）。而該組織係以圍標工程牟利、恐嚇取財等犯罪行為為宗旨，亦詳如
          上述，則該組織係具有集團性及暴力性之犯罪組織，應堪認定。
    （三）被告涉犯事實欄二犯罪之部分，業據同案被告張坤棟、蔡俊華、盧建村等
          人於警、偵訊中及本院審理時均自承不諱，核與被害人甲○○、乙○○、
          丙○○、張憶蘭指訴情節大致相符。同案被告張坤棟於前案審理中自承：
          「大功園ＫＴＶ那把槍盧建村拿過來。當我開完槍後（指到欣璋公司開槍
          一事）有拿給高銘烺，他拿給阿昭（丁○○），阿村（盧建村）再向魏爾
          昭拿。」而同案被告盧建村則先後於前案警訊及偵查中自承：「（你向魏
          爾昭借該槍作何用途？）我因於八十六年元月三十一日凌晨二時許在大公
          園ＫＴＶ內與人發生打架，所以向丁○○借得該把槍欲至大公園ＫＴＶ內
          找該店之保全人員尋仇。」（見前案八十六二月十八日警訊筆錄）、「（
          丁○○知你借槍何用？）知道，我告訴他我被大公園保全人員打傷，要借
          槍去嚇他們。」、「（丁○○知你借槍是要去砸店？）知道。」（均見前
          案八十六年二月十八日偵訊筆錄），均互核相符，足見被告丁○○對於正
          犯即盧建村等人之犯意亦知之甚詳。而被告張坤棟、蔡俊華、盧建村等共
          同持用恐嚇「上上ＫＴＶ」及「大功圓ＫＴＶ」乙○○等人之霰彈槍（槍
          枝管制編號0000000000號）一支及霰彈二顆，經送請內政部警
          政署刑事警察局鑑定結果，該霰彈槍係中共制１２ＧＡＵＧＥ制式霰彈槍
          、機械性能良好，具有殺傷力；霰彈二顆為制式１２ＧＡＵＧＥ霰彈，亦
          具殺傷力，有上開鑑定書一件附於前案卷可稽，是其可供軍用至為明確。
    （四）被告涉犯事實欄三犯罪之部分，業據同案被告高銘烺於台中市調查站調查
          中供承：伊有提供相片一張給丁○○，由丁○○託人偽造「賴宗佑」之身
          分證，嗣後並由伊持用該身分證租住台中市○○路○段三０九號十一樓之
          一等語，復有貼有高銘烺照片之「賴宗佑」身分證一枚扣案可資佐證。
    （五）又同案被告高銘烺、盧建村二人於本院調查中雖均翻異前詞，高銘烺改稱
          ：「（是否認識被告？）認識，有偽造過身分證。叫誰偽造的時間太久忘
          記了。」云云；盧建村則改稱「（是否在八十六年二月十八日凌晨三點三
          十分，拿一把中共製霰彈槍到台中市○○路大公園ＫＴＶ裡面砸店？）有
          ，槍是我跟蔡俊華去拿的。去第一廣場那裡拿的，我已經忘記跟誰拿的。
          」云云，然被告丁○○上開犯行，既據高銘烺、盧建村、張坤棟等人分別
          於前案及他案中自承甚明，已詳述如前，且均互核相符；參以被告等人於
          到案後均先後遭羈押禁見，倘其等係基於陷害被告丁○○之目的，始為上
          開陳述，則其等供詞必當矛盾百出，絕無悉相符合之理，是被告高銘烺等
          人之前於警訊、調查、偵訊及法院審理時，所做陳述應可採信，至渠等於
          本院調查中之前開供詞，則顯係事後迴護之詞，均不可採。
    綜上所述，被告前開辯解，均係事後卸責之詞，不足採信，本件事證明確，被告
    犯行堪以認定。
二、按槍砲彈藥刀械管制條例業於八十六年十一月二十四日修正公布並已施行，其中
    關於非法持有槍、彈之規定，法定刑均大幅提高，是被告丁○○等犯罪後法律已
    有變更，依刑法第二條第一項但書之規定，應適用有利於被告之法律即修正前槍
    砲彈藥刀械管制條例之規定處罰，合先敘明。被告丁○○夥同同案被告高銘烺、
    蔡俊華、張坤棟、盧建村、吳狄程等人參與天道盟太陽會犯罪組織，又指示高銘
    烺繼續從事中區電信工程之圍標及收取圍標保護費所為強索工程保護費，並將具
    殺傷力可供軍用之制式霰彈槍一支及子彈交付予高銘烺，以備恐嚇之用，核其此
    部分所為，係犯組織犯罪防制條例第三條第一項後段之參與犯罪組織罪，修正前
    槍砲彈藥刀械管制條例第八條第三項、第十一條第三項之持有槍彈罪，刑法第一
    百八十七條意圖供自己犯罪之用而持有軍用槍砲子彈罪、同法第三百四十六條恐
    嚇取財罪；又被告丁○○以幫助之意思交付前開霰彈槍及子彈予盧建村供其前往
    台中市○○路二三五號「上上ＫＴＶ」毀損店內物品並恐嚇店內人員，核其此部
    分所為，係犯刑法第三百０五條、第三百五十四條、第三十條之幫助恐嚇罪及幫
    助毀損罪；被告丁○○與高銘烺共同偽造身分證部分則係犯刑法第二百十二條偽
    造特種文書罪及同法第二百十八條第一項偽造公印文罪。被告丁○○就違反修正
    前槍砲彈藥刀械管制條例第八條第三項、第十一條第三項之持有槍彈罪，刑法第
    一百八十七條意圖供自己犯罪之用而持有軍用槍砲子彈罪、同法第三百四十六條
    恐嚇取財罪部分與同案被告高銘烺、蔡俊華、張坤棟、盧建村、吳狄程等人間；
    就觸犯刑法第二百十二條偽造特種文書罪及同法第二百十八條第一項偽造公印文
    罪部分與同案被告高銘烺間有犯意之聯絡及行為之分擔，均為共同正犯（所犯組
    織犯罪防制條例之罪，本質上即含有結合三人以上之情事，不再論以共同正犯）
    。被告所為數恐嚇取財犯行，時間緊接，犯罪構成要件相同，顯係基於概括犯意
    反覆為之，為連續犯，應以一罪論，並加重其刑。被告以一行為觸犯刑法第三百
    ０五條、第三百五十四條、第三十條之幫助恐嚇罪及幫助毀損罪，為想像競合犯
    ，應從一重之幫助恐嚇罪處斷。次按意圖供自己犯罪之用而持有軍用槍砲子彈者
    ，槍砲彈藥刀械管制條例第八條第三項、第十一條第三項之法定本刑均為三年以
    下有期徒刑，較刑法第一百八十七條之法定本刑五年以下有期徒刑為輕，依該條
    例第十三條之一規定，應適用較重處罰之刑法第一百八十七條之規定（最高法院
    七十八年度台上字第四六一二號判例參照）。被告所犯組織犯罪防制條例第三條
    第一項後段之參與犯罪組織罪，刑法第一百八十七條意圖供自己犯罪之用而持有
    軍用槍砲子彈罪、同法第三百四十六條恐嚇取財罪及同法第三百０五條、第三十
    條之幫助恐嚇罪四罪間有原因與結果之牽連關係，應從一重之組織犯罪防制條例
    第三條第一項後段之參與犯罪組織罪處斷，並均應依組織犯罪防治條例第五條之
    規定，加重其刑至二分之一。另被告所犯刑法第二百十二條偽造特種文書罪、同
    法第二百十八條第一項偽造公印文罪二罪間，亦有原因與結果之牽連關係，應從
    一重之刑法第二百十八條第一項偽造公印文罪處斷。被告所犯組織犯罪防制條例
    第三條第一項前段之指揮犯罪組織罪及刑法第二百十八條第一項偽造公印文罪，
    犯意各別，罪名有異，應予分論併罰。公訴意旨認被告所犯組織犯罪防制條例第
    三條第一項後段之參與犯罪組織罪、刑法第一百八十七條意圖供自己犯罪之用而
  持有軍用槍砲子彈罪及同法第三百四十六條恐嚇取財罪等罪間，應從一重之刑法
    第三百四十六條恐嚇取財罪處斷，尚有未洽，應予指明。爰審酌被告挾槍自重，
    正值年壯，不思以正當職業謀生，加入不法犯罪組織，侵害社會秩序，危及一般
    善良民眾生活安全，並指示高銘烺等被告藉恐嚇手段、強索工程保護費之方式，
    資為生活收入逸樂來源，嚴重影響公共工程招標秩序及合法廠家交易安全，視法
    律秩序為無物，其惡性顯然重大，及犯後態度等一切情狀，分別量處如主文所示
    之刑，並定其應執行之刑，以資懲儆。被告參與犯罪組織部分，並應依組織犯罪
    防制條例第三條第三項規定，宣告於刑之執行完畢或赦免後，令入勞動場所，強
    制工作三年。又修正後槍砲彈藥刀械管制條例第十九條，雖亦有強制工作之規定
    ，但本院審酌其與本院上開依組織犯罪防制條例第三條第三項規定所宣告之強制
    工作，均屬同性質之保安處分，核無再予宣告之必要，併此敘明。扣案之制式霰
    彈槍一支（槍枝管制編號0000000000號）為違禁物，爰依刑法第三十
    八條第一項第一款併予宣告沒收；制式霰彈二顆已於鑑定時試射，既非違禁物，
    爰不另宣告沒收。另偽造「內政部印」之公印文一枚，應依刑法第二百十九條規
    定宣告沒收，扣案偽造身分證上高銘烺之照片，為被告高銘烺所有，供其等犯罪
    所用之物，亦應依刑法第三十八條第一項第二款之規定宣告沒收。
據上論斷，應依刑事訴訟法第二百九十九條第一項前段、組織犯罪防制條例第三條第
一項後段、第三項、第五條，刑法第十一條前段、第二條第一項但書、第二十八條、
第五十六條、第一百八十七條、第二百十二條、第二百十八條第一項、第二百十九條
、第三十條、第三百零五條、第三百四十六條第一項、第三百五十四條、第五十五條
、第五十一條第五款、第九款、第三十八條第一項第一款、第二款，罰金罰鍰提高標
準條例第一條前段，判決如主文。
中      華      民      國    九十      年      五      月    二十一    日
                         臺灣臺中地方法院刑事第三庭
                             審判長法  官  唐 光 義
                                   法  官  張 智 雄
                                   法  官  黃 炫 中
右正本證明與原本無異。
如不服本判決，應於判決送達後十日內向本院提出上訴狀，上訴於臺灣高等法院臺中
分院( 須附繕本 )。
          書記官
中      華      民      國    九十      年      五      月    二十三    日


司法院資訊處製作；財團法人民間司法改革基金會備份。
